臺灣新北地方法院板橋簡易庭民事判決
　　　　　　　　　　　　         　110年度板簡字第2327號
原      告  鍾沅恆  

訴訟代理人  林晏光  
被      告  楊安邦  

上列當事人間請求侵權行為損害賠償事件，原告提起刑事附帶民
事訴訟，經本院刑事庭裁定移送前來（本院110年度審交附民字
第145號），本院於民國110年12月14日言詞辯論終結，判決如下
：
    主      文
被告應給付原告新臺幣6,348元，及自民國110年3月9日起至清償
日止，按週年利率5%計算之利息。
原告其餘之訴駁回。
本判決原告勝訴部分得假執行。
原告其餘假執行之聲請駁回。
    事實及理由
一、本件被告經合法通知，無正當理由未於言詞辯論期日到場，
    核無民事訴訟法第386條所列各款情形，爰依原告之聲請，
    由其一造辯論而為判決。
二、原告主張：被告於民國108年10月9日23時43分許，騎乘車牌
    號碼000-000號普通重型機車搭載訴外人羅月伶，沿新北市
    中和區南工路往水源路方向行駛，行至南工路口時，明知騎
    乘車輛行經無號誌路口時，支道車應讓幹道車先行，且依當
    時並無不能注意之能事，而與原告騎乘車牌號碼000-000號
    普通重型機車發生擦撞，致原告受有左側前臂及左側手部挫
    傷之傷害。被告前開行為，業經本院以110年度審交簡字第3
    7號刑事簡易判決有罪確定。原告因被告上開行為受有如下
    之損害：㈠醫療費用新臺幣（下同）580元；㈡精神慰撫金100
    ,000元。上開金額共計100,580元。為此，爰依民法第184條
    第1項前段、第2項、第191條之2、第193條第1項、第195條
    第1項前段之規定，請求被告賠償等語。並聲明：㈠被告應給
    付原告100,580元，及自刑事附帶民事起訴狀繕本送達翌日
    起至清償日止，按週年利率5%計算之利息。㈡願供擔保請准
    宣告假執行。
三、法院之判斷：
  ㈠按因故意或過失，不法侵害他人之權利者，負損害賠償責任
    ；汽車、機車或其他非依軌道行駛之動力車輛，在使用中加
    損害於他人者，駕駛人應賠償因此所生之損害，民法第184
    條第1項前段、第191條之2前段分定明文。原告主張被告於
    上開時、地騎乘前揭車輛，疏未注意支道車應讓幹道車先行
    ，而與原告騎乘車輛發生碰撞，致原告受有左側前臂及左側
    手部挫傷之傷害等情，業據其提出天主教永和耕莘醫院診斷
    證明書暨醫療費用單據為憑，且有本院110年度審交簡字第3
    7號刑事簡易判決在卷可稽，並據本院依職權調閱上開刑事
    案件偵審卷宗，核閱屬實，又被告就原告主張之前揭事實，
    已於相當時期受合法之通知，而於言詞辯論期日不到場，亦
    未提出準備書狀爭執，依民事訴訟法第436條第2項、第280
    條第3項準用第1項之規定，視同自認，是依本院調查證據之
    結果，堪認原告之主張為真正。
  ㈢按不法侵害他人之身體或健康者，對於被害人因此喪失或減
    少勞動能力或增加生活上之需要時，應負損害賠償責任；不
    法侵害他人身體、健康，被害人雖非財產上之損害，亦得請
    求賠償相當之金額，民法第193條第1項、第195條第1項前段
    分別定有明文。查被告不法侵害原告身體及健康權之侵權行
    為事實，業經認定於前，從而，原告依上開規定，訴請被告
    負賠償責任，洵屬有據。茲將原告得請求賠償之金額，分述
    如下：
  ⒈醫療費用部分：
    原告主張因被告前開過失傷害行為，受有左側前臂及左側手
    部挫傷等傷害，而支出醫療費用580元乙節，業據提出前揭
    診斷證明書暨醫療費用收據為證，是原告請求被告賠償醫療
    費用580元，核屬有據。
  ⒉精神慰撫金部分：
    按不法侵害他人之人格權，被害人受有非財產上損害，請求
    加害人賠償相當金額之慰撫金時，法院對於慰撫金之量定，
    應斟酌實際加害情形、所造成之影響、被害人痛苦之程度、
    兩造之身分地位、經濟情形及其他各種狀況，以核定相當之
    數額（最高法院47年度台上字第1221號、51年度台上字第22
    3號判例意旨參照）。查原告因被告過失傷害行為，而受有
    上開傷害，已如前述，堪認原告精神上自受有一定程度之痛
    苦，原告依民法第195條第1項規定，請求非財產上損害賠償
    ，洵屬有據。爰審酌原告目前擔任工程師、月入約48,000元
    ，名下有機車1台乙節，業據原告陳明在卷，另參酌兩造稅
    務電子閘門所得調件明細表所示資力狀況，經綜合考量兩造
    之關係、身分地位、經濟狀況、原告受傷程度、被告之侵權
    行為態樣暨情節等一切情狀，認原告請求100,000元之非財
    產上損害尚屬過高，應核減為10,000元為適當。
  ⒊綜上，原告所受之損害為10,580元（計算式：580元＋10,00
    0元＝10,580元）
  ㈣末按汽車行駛時，駕駛人應注意車前狀況及兩車並行之間隔
    ，並隨時採取必要之安全措施，道路交通安全規則第94條第
    3項定有明文。再按損害之發生或擴大，被害人與有過失者
    ，法院得減輕賠償金額，或免除之，民法第217條第1項定有
    明文。此項規定之目的，在謀求加害人與被害人間之公平，
    故在裁判上法院得以職權減輕或免除之（最高法院85年台上
    字第1756號判例意旨可稽）。經查，被告固有支道車未讓幹
    道車先行之過失，惟本件前經送請新北市政府車輛行車事故
    鑑定會鑑定，鑑定結果認：「一、楊安邦駕駛普通重型機車
    ，行經無號誌路口，支道車未讓幹道車先行，為肇事主因。
    二、鍾沅恆駕駛普通重型機車，未注意車前狀況，為肇事次
    因 」，此有新北市政府車輛行車事故鑑定會新北車鑑字第0
    000000號鑑定意見書附卷可參，且經前開刑事判決認定在案
    ，復為原告所不爭執，足徵原告對於本件事故之發生亦與有
    過失。從而，本院審酌雙方過失之程度及對本件事故造成之
    影響大小，認被告就本件事故應負擔60%之過失責任，原告
    則應負擔40%之過失責任。基此，爰依前開規定，減輕被告
    之賠償金額為6,348元（計算式：10,580元×60%＝6,348元）
    。
四、綜上所述，原告依民法第184條第1項前段、第191條之2、第
    193條第1項、第195條第1項之規定，請求被告給付6,348元
    ，及自刑事附帶民事起訴狀繕本送達翌日即110年3月9日起
    至清償日止，按週年利率5%計算之利息，為有理由，應予准
    許。逾此範圍之請求，為無理由，應予駁回。
五、本件事證已臻明確，原告其餘之攻擊防禦方法及所提證據，
    於判決結果不生影響，爰不一一論列，併此敘明。
六、本件原告勝訴部分係適用簡易訴訟程序所為被告敗訴之判決
    ，爰依職權宣告假執行。又原告聲請供擔保宣告假執行之部
    分，僅係促使法院職權發動，毋庸另予准駁之表示。至原告
    敗訴之部分，其假執行之聲請即失所附麗，應予駁回。
七、由刑事庭移送民事庭之附帶民事訴訟案件，免納裁判費用，
    此有刑事訴訟法第504條第2項之明文規定。據此，原告提起
    本件刑事附帶民事訴訟請求被告賠償損害，依法無需繳納裁
    判費，另綜觀卷內資料，兩造復無其他訴訟費用之支出，爰
    無庸宣告兩造各應負擔訴訟費用之金額。
中    華    民    國    111    年    1    月    14    日
                  臺灣新北地方法院板橋簡易庭
                             法  官  施函妤
以上為正本係照原本作成。
如不服本判決，應於送達後20日內，向本院提出上訴狀並表明上
訴理由，如於本判決宣示後送達前提起上訴者，應於判決送達後
20日內補提上訴理由書（須附繕本）。
中    華    民    國    111    年    1    月    14    日
                             書記官  吳昌穆